【裁判字號】    92,簡上,285
【裁判日期】    921030
【裁判案由】    電信法等
【裁判全文】
臺灣臺北地方法院刑事判決                        九十二年度簡上字第二八五號
    上  訴  人  甲○○  男  三.
    即  被  告
                乙○○
右列上訴人等因違反電信法等案件，不服臺灣臺北地方法院簡易庭九十二年度簡字第
二五五七號九十二年七月十七日第一審判決（聲請簡易判決處刑案號：九十二年度偵
字第一０三七七號），提起上訴，本院管轄之第二審合議庭判決如左︰
    主  文
上訴駁回。
甲○○、乙○○均緩刑年。
    事  實
一、甲○○於民國九十一年七月初某日，在臺北市士林區夜市附近拾獲林水銘所申請
    由林芷儀使用之行動電話ＳＩＭ卡一張（門號0000000000號），竟意
    圖為自己不法所有及不法之利益，先將之侵占入己後，搭配自己之行動電話自同
    年八月起多次盜打該行動電話號碼，嗣於同年八月間某日，甲○○復於台北縣土
    城市○○路○段二七七之四號三樓胡薇洪住處將前開ＳＩＭ卡交予知情之乙○○
    ，而共同基於意圖為自己不法利益之概括犯意聯絡，由乙○○多次盜打該行動電
    話予甲○○、陳金圳等人，足以生損害於電信機關對於電信管理之正確性及林水
    銘、林芷儀，並詐得免付通信費用之不法利益共計新臺幣（下同）五萬二千零九
    十七元（聲請簡易判決處刑書誤載為五萬一千六百七十七元），嗣經林水銘報警
    處理，始循線查獲上情。
二、案經內政部警政署電信警察隊第二中隊報告臺灣臺北地方法院檢察署檢察官偵查
    後聲請簡易判決處刑。
    理  由
一、訊據上訴人即被告甲○○、乙○○對於被告甲○○於右揭時、地拾獲及使用被害
    人林芷儀所遺失之行動電話ＳＩＭ卡（門號0000000000號）撥打通話
    ，嗣後交予被告乙○○繼續使用撥打等事實均供認不諱，核與被害人林水銘、林
    芷儀於警詢時指訴上開門號0000000000號之行動電話ＳＩＭ卡為林水
    銘申請並交由林芷儀使用，於遺失後遭到盜用等語相符，並有證人林麗萍、陳金
    圳於警詢時證述被告甲○○、乙○○分別曾以該晶片門號與其通話聯絡等語相符
    ，復有電信警察隊任務編組受理各類案件紀錄表、中華電信股份有限公司（下稱
    中華電信）0000000000號行動電話九十一年八月、九月通話明細表一
    份在卷足稽，均足佐其二人此部分任意性之自白與事實相符。又被告乙○○雖另
    辯以不知道是別人的卡，知道之後就沒有再撥打等詞，然查，共同被告甲○○於
    警詢時業已供述：因為被告乙○○說伊都使用預付卡，已經沒錢可以買電話卡，
    所以要他將該撿到的ＳＩＭ卡交給伊使用，所以才交給被告乙○○，有告知被告
    乙○○該ＳＩＭ卡是撿到的等語（見九十二年三月四日警詢筆錄），復參以該Ｓ
    ＩＭ卡自八月一日起至九月三十日止長達二個月之時間中均有通話紀錄，未曾中
    斷，有前揭通話明細表可證，益證被告乙○○於警詢中所稱在知悉ＳＩＭ卡是撿
    到後，仍有繼續撥打，被告甲○○有說要找他時，可以用該000000000
    0號行動電話ＳＩＭ卡撥給他乙節，應係屬實，是被告乙○○於本院審理中始翻
    異前詞，改稱知悉是別人的ＳＩＭ卡後就未再使用云云，顯係卸責之詞，委無可
    採。另被害人林水銘於警詢中雖陳稱遭盜打金額分別是九十一年八月二萬三千零
    四十三元、同年九月二萬八千六百三十四元，總計五萬一千六百七十七元等語，
    惟查被告二人所盜打之時間應係九十一年八月及九月（帳單月份則為九月、十月
    ），而盜打所得不法之利益各為二萬三千四百六十三元、二萬八千六百三十四元
    ，有中華電信臺灣中區電信分公司北台中營運處九十二年九月九日中北業字第九
    二ＣＣ八００二九六號函可憑（附本院卷），是總計應為五萬二千零九十七元，
    被害人林水銘上開所陳及聲請簡易判決處刑書犯罪事實欄之記載應係誤會，應更
    正如上。被告二人犯行堪以認定，應依法論科。
二、核被告甲○○侵占上開ＳＩＭ卡之行為，係犯刑法第三百三十七條侵占遺失物罪
    ；其與被告乙○○以無線方式盜用上開電信設備之行為，均係犯電信法第五十六
    條第一項盜用他人電信設備通信罪。被告二人就盜用他人電信設備部分犯行，有
    犯意之聯絡及行為之分擔，為共同正犯；其等又先後多次以無線方式盜用電信設
    備之行為，時間緊接，所犯係構成要件相同之罪名，顯均係出於概括犯意為之，
    均為連續犯，依刑法第五十六條之規定，以一罪論，並加重其刑。至被告甲○○
    所犯侵占遺失物與盜用他人電信設備通信二罪間，有方法目的之牽連關係，應論
    以情節較重之盜用他人電信設備罪。原審認被告二人罪證明確，並依刑事訴訟法
    第四百四十九條第一項前段、第三項、第四百五十四條第二項，電信法第五十六
    條第一項，刑法第十一條前段、第二十八條、第五十六條、第三百三十七條、第
    五十五條、第四十一條第一項前段，罰金罰鍰提高標準條例第一條前段、第二條
    ，判決被告甲○○、乙○○各有期徒刑三月，如易科罰金，均各以三百元折算一
    日等情，其認事用法均無不當，量刑亦堪稱妥適。被告二人上訴意旨徒以犯後甚
    感後悔，並已繳交通信費用，請求從輕量刑云云，尚非有據，應予駁回，惟被告
    二人前均未曾受有期徒刑以上刑之宣告，有臺灣高等法院被告全國前案紀錄表各
    一份在卷可查，且於原審判決後已繳清全部盜用之通信費用，有中華電信電信費
    收據二紙、上開中華電信臺灣中區電信分公司北臺中營運處函、本院公務電話紀
    錄在卷供參，尚有悔意，且現均有正當之工作，亦有慶泰飯店服務證明書、勝嘉
    科技有限公司在職證明書可稽，應認其等經此教訓，當知警惕而無再犯之虞，本
    院綜核各情，認所宣告之刑，均以暫不執行為適當，爰分別併予宣告緩刑三年，
    以啟自新。
據上論斷，應依刑事訴訟法第四百五十五條之一第一項第三項、第三百六十八條，刑
法第七十四條第一款，判決如主文。
本案經檢察官侯少卿到庭執行職務
中      華      民      國    九十二    年      十      月      三十    日
                                      臺灣臺北地方法院刑事第四庭
                                          審判長法  官  黃雅芬
                                                法  官  楊代華
                                                法  官  黎惠萍
右正本證明與原本無異。
不得上訴。
                                                書記官  楊麗娟
中      華      民      國    九十二    年      十      月      三十    日


司法院資訊處製作；財團法人民間司法改革基金會備份。
